【裁判字號】    95,婚,101
【裁判日期】    950215
【裁判案由】    履行同居
【裁判全文】
臺灣臺北地方法院民事判決               95年度婚字第101號
原      告  乙○○
上列當事人與被告甲○○○間請求履行同居事件，本院不經言詞
辯論終結，判決如下：
    主      文
原告之訴駁回。
訴訟費用由原告負擔。
    事實及理由
一、原告主張：兩造於民國90年10月22日結婚，被告忽反常態，
    經常晚歸或徹夜不歸，原告初以和為貴，百般忍受，被告欲
    得寸進尺，更在外居住，不理家務。爰依民法第1001條規定
    ，請求被告應與原告同居。
二、按婚姻之效力依夫之本國法，但為外國人妻未喪失中華民國
    國籍，並在中華民國有住所或居所，或外國人為中華民國國
    民之贅夫者，其效力依中華民國法律，涉外民事法律適用法
    第12條定有明文。查原告係中華民國國民，被告係越南國民
    ，兩造於民國90年10月12日結婚，此有原告所提出之戶籍謄
    本附卷可稽。是原告請求被告履行同居，揆諸前
    揭規定，應適用中華民國法律，合先敘明。
三、次按夫妻互負同居之義務，但有不能同居之正當理由者，不
    在此限，民法第1001條定有明文。又婚姻以夫妻共同生活為
    目的，配偶間自應協力維持共同生活之幸福與圓滿，而同居
    乃夫妻雙方和諧協力始克達成。
四、查原告婚後對被告有多次暴力行為，並曾於90年10月21日晚
    間10時許，不准被告進入家門，旋推倒被告之機車，出言責
    罵被告，被告不敢回話，原告即認為被告態度不佳，竟出手
    摑被告臉部、抓頭髮，並阻止被告打電話向姊姊求救，又毆
    打被告臉部及頭部，繼之拖被告進入房間欲繼續施暴，拖拉
    之際，被告頭部撞及玻璃，原告仍不罷手，幸被告利用原告
    疏於注意之際打電話報警，原告始停止暴力行為。同年11月
    17 日 晚間，被告遭小叔女友冤枉未經其同意穿了伊之雨衣
    ，嗣經查悉其實是原告穿了小叔女友之雨衣，被告覺得委曲
    乃將經過說給公公等家人聽，小叔女友等見狀挑撥稱原告都
    沒有管教被告，原告聞言惱羞成怒，強拉被告到房間，出手
    毆打被告嘴巴、頭部，掐被告脖子，經被告呼救，公公及小
    叔始將原告拉開。原告復經常跟蹤被告，並到被告工作場所
    走動，監視被告行動，或向被告要索金錢，動輒對被告暴力
    相向，又打電話罵被告之老闆娘，致被告處於恐懼中。被告
    聲請保護令獲准後，原告仍不改習性，被告於93年2 月29日
    自越南探親回臺灣，同年3 月15日原告酒後，將被告衣物丟
    出門外，並驅趕被告，經本院於93年4 月19日核發通常保護
    令（93年度家護字第21號）在案，此有本院93年度家護字第
    21 號 通常保護令附卷可稽。準此，夫妻結婚後理應互信互
    賴，彼此扶持照顧，詎原告絲毫不顧夫妻情義，多次對被告
    施暴，故被告有不能同居之正當理由。從而，原告訴請被告
    履行同居，顯無理由，爰不經言詞辯論，逕以判決駁回之。
五、訴訟費用負擔之依據：民事訴訟法第78條。
中    華    民    國    95    年    2     月    15    日
                          家事法庭法  官  蔡惠如
以上正本係照原本作成。
如對本判決上訴，須於判決送達後20日之不變期間內，向本院
提出上訴狀，並繳納上訴裁判費新臺幣4,500元。
中    華    民    國    95    年    2     月    15    日
                                  書記官  周玉琦


司法院資訊處製作；財團法人民間司法改革基金會備份。
